最高法院刑事判決                              八十六年度台上字第二九六○號
    上  訴  人  甲○○
                乙○○
    共      同
    選任辯護人  張
                蔡雪苓律師
右上訴人等因違反森林法案件，不服台灣高等法院花蓮分院，中華民國八十五年七月
十八日第二審判決（八十五年度上訴字第一五四號，起訴案號：台灣花蓮地方法院檢
察署八十四年度偵字第三九九三號），提起上訴，本院判決如左：
    主  文
上訴駁回。
    理  由
按刑事訴訟法第三百七十七條規定，上訴於第三審法院，非以判決違背法令為理由，
不得為之。是提起第三審上訴，應以原判決違背法令為理由，係屬法定要件。如果上
訴理由狀並未依據卷內訴訟資料，具體指摘原判決不適用何種法則或如何適用不當，
或所指摘原判決違法情事，顯與法律規定得為第三審上訴理由之違法情形，不相適合
時，均應認其上訴為違背法律上之程式，予以駁回。本件上訴人甲○○、乙○○上訴
意旨略稱：(一)、上訴人甲○○、乙○○等家境清寒，全家依賴上訴人等工作以維生計
，因經濟不景氣無工作才誤韜法網，竊取樹瘤轉賣，以改善家中困境，犯罪動機實堪
憫恕，且伊等無犯罪前科，犯罪後態度良好，原審未斟酌宣告緩刑，且對上訴人有利
之緩刑主張，未說明不予採用之理由，顯未依刑法第五十七條之各項規定加以審酌，
有判決不適用法則之違法。(二)、上訴人甲○○之次女因車禍重傷住院，急須籌措醫藥
費，上訴人乙○○上有老父，下有三名子女正在求學，均賴上訴人等照顧，請為緩刑
之諭知等語。
惟查原審認定上訴人甲○○、乙○○有原判決事實欄所記載之犯行，係以該事實迭據
上訴人等於警訊、偵、審中供認不諱，核與證人即林務局技術員陳正輝所證情節相符
，並有檢察官履勘筆錄、贓物保管書、材積明細表、森林主副產物被害價格查定書、
現場盜伐情形與樹瘤照片等存卷可稽，且有扣案之釘有鋼釘之木條四支可資佐證等證
據，予以綜合判斷，認上訴人等成立連續結夥二人以上竊取森林主產物，為搬運贓物
使用車輛罪，而於法定刑內量處其刑，已詳予說明其所憑之證據及認定之理由。所為
論斷與卷內資料，尚無不符。從形式上觀察，並無所謂違背法令之情形存在。查原判
決理由三已說明審酌上訴人等之犯罪動機、手段，犯罪對生態保育影響重大、對警方
人員安全構成相當嚴重之危險，及上訴人等均係原住民，知識不高等一切情狀，而各
處有期徒刑一年，併科贓額三倍之罰金，顯已依刑法第五十七條之規定加以審酌，殊
無理由不備之情形。至於是否宣告緩刑，法院本屬有權斟酌決定，如未宣告緩刑，自
不生不適用法則之違法問題。上訴意旨執以指摘，殊非適法之第三審上訴理由。是上
訴意旨所指摘原判決違法情事，殊與法律規定得為第三審上訴理由之違法情形，不相
適合。衡以前開說明，其上訴為違背法律上之程式，應予駁回。本件既應從程序上為
上訴駁回之判決，所請緩刑，無從斟酌。
據上論結，應依刑事訴訟法第三百九十五條前段，判決如主文。
中      華      民      國    八十六    年      五      月    二十二    日
                              最高法院刑事第七庭
                                  審判長法官  董  明  霈
                                        法官  丁  錦  清
                                        法官  賴  忠  星
                                        法官  林  茂  雄
                                        法官  洪  耀  宗
      右正本證明與原本無異
                                              書  記  官
中      華      民      國    八十六    年      五      月     三十     日
